臺灣板橋地方法院刑事判決　　　　　　 100年度訴字第1017號
公　訴　人　臺灣板橋地方法院檢察署檢察官
被　　　告　張淑芳
上列被告因毒品危害防制條例案件，經檢察官提起公訴（100 年
度毒偵字第1334號），被告於準備程序進行中為有罪陳述，經告
知簡式審判程序之旨，並聽取當事人之意見後，經本院合議庭裁
定由受命法官獨任進行簡式審判程序，判決如下：
    主  文
張淑芳施用第一級毒品，累犯，處有期徒刑拾月。
    事  實
一、張淑芳於民國93年間，因施用第一級毒品案件，經本院以
    93年度毒聲字第13號裁定送勒戒處所施以觀察、勒戒後，因
    認無繼續施用毒品傾向，於93年1 月29日出所，該次施用毒
    品犯行並經台灣板橋地方法院檢察署檢察官以93年度毒偵字
    第258 號為不起訴處分確定；又於93年間，因施用第一、
    二級毒品案件，經本院以93年度簡字第2232號判決判處有期
    徒刑6 月、3 月，併定應執行有期徒刑8 月確定，93年9 月
    29日易科罰金執行完畢；復於94年間，因連續施用第一、
    二級毒品案件，經本院以94年度訴字第2538號判決判處有期
    徒刑8 月、4 月，併定應執行有期徒刑10月確定，96年1 月
    2 日縮刑期滿執行完畢；另於96年間，因施用毒品案件，
    經本院以97年度訴字第628 號判決判處有期徒刑10月確定；
    再於97年間，因施用毒品案件，經本院以98年度訴緝字第
    68號判決判處有期徒刑7 月、5 月，並定應執行有期徒刑10
    月確定；另於98年間，因施用毒品案件，經本院以98年度
    訴字第1351號判決判處有期徒刑10月、6 月，並定應執行有
    期徒刑1 年2 月確定；再於98年間，因收受贓物罪，經臺
    灣高等法院以98年度上訴字第4700號判決判處有期徒刑6 月
    確定；又於99年間，因施用第一、二級毒品案件，經本院
    以99年度訴字第1118號判決判處有期徒刑8 月、4 月，並定
    應執行有期徒刑10月確定；再於99年間，因施用第一、二
    級毒品案件，經本院以99年度訴字第1235號判決判處有期徒
    刑10月、6 月，並定應執行有期徒刑1 年2 月確定；另於
    99年間，因偽造文書案件，經本院以99年度簡字第4534號判
    決判處有期徒刑4 月、4 月，並定應執行有期徒刑6 月確定
    ；又於99年間，因施用第一、二級毒品案件，經本院以99
    年度訴字第1132號判決判處有期徒刑11月、7 月，並定應執
    行有期徒刑1 年4 月確定（前開至所示各罪所處徒刑尚
    未執行完畢）；詎仍未知所戒慎，猶基於同時施用第一級毒
    品海洛因、第二級毒品甲基安非他命之犯意，於99年12月20
    日某時許，在新北市板橋區某處，以將海洛因、甲基安非他
    命置於玻璃球內燒烤後吸食煙氣之方式，同時施用海洛因、
    甲基安非他命；嗣於翌日在新北市板橋區○○○路100 號前
    ，為警查獲，嗣併同意接受員警採尿，其尿液檢體經送檢驗
    結果呈嗎啡、甲基安非他命陽性反應。
二、案經新北市政府警察局瑞芳分局移送臺灣板橋地方法院檢察
    署檢察官偵查後起訴。
    理  由
一、認定犯罪事實所憑之證據及理由：
(一)、訊據被告對其在上揭時間、地點同時施用第一級毒品海洛因
    、第二級毒品甲基安非他命之事實，於本院審理中自白不諱
    ；而其為警查獲時，同意接受員警採尿，經警將所採集被告
    尿液檢體送驗後，呈嗎啡、甲基安非他命陽性反應乙節，亦
    有應受尿液採驗人尿液檢體採集送驗紀錄表、台灣檢驗科技
    股份有限公司於100 年1 月4 日所出具之濫用藥物檢驗報告
    各1 紙附卷足憑（見偵查卷第6 、7 頁），足徵被告前開自
    白應與事實相符，可以採信。
(二)、按觀察、勒戒或強制戒治執行完畢釋放後，5 年內再犯施用
    第一、二級毒品之罪者，檢察官應依法追訴，毒品危害防制
    條例第23條第2 項定有明文；次按修正毒品危害防制條例就
    施用毒品者，僅於「初犯」及「5 年後再犯」二種情形，有
    其追訴條件之限制，即須於初犯經觀察、勒戒或強制戒治釋
    放後，5 年內均無施用毒品之行為，始能認其前所實施之觀
    察、勒戒或強制戒治已足遮斷毒癮，而得於5 年後再犯時，
    再予適用初犯之規定，重行觀察、勒戒等程序；倘5 年內已
    經再犯，被依法追訴處罰，縱其第3 次（或第3 次以上）施
    用毒品之時間在初犯釋放5 年以後，即與「5 年後再犯」之
    情形有別，且因已於「5 年內再犯」，顯見其再犯率甚高，
    原實施觀察、勒戒或強制戒治，已無法收其實效，而無5 年
    戒斷期之存在，自無再經觀察、勒戒及強制戒治之必要，應
    由檢察官逕行起訴，此經最高法院著有95年度台非字第59號
    判決、95年度台非字第65號判決意旨可供參照；查被告於93
    年間，因施用第一級毒品案件，經本院以93年度毒聲字第13
    號裁定送勒戒處所施以觀察、勒戒後，因認無繼續施用毒品
    傾向，於93年1 月29日出所，該次施用毒品犯行並經台灣板
    橋地方法院檢察署檢察官以93年度毒偵字第258 號為不起訴
    處分確定，又於93年間，因施用第一、二級毒品案件，經本
    院以93年度簡字第2232號判決判處有期徒刑6 月、3 月，併
    定應執行有期徒刑8 月確定，93年9 月29日易科罰金執行完
    畢，復於94年間，因連續施用第一、二級毒品案件，經本院
    以94年度訴字第2538號判決判處有期徒刑8 月、4 月，併定
    應執行有期徒刑10月確定，96年1 月2 日縮刑期滿執行完畢
    ，另於96年間，因施用毒品案件，經本院以97年度訴字第62
    8 號判決判處有期徒刑10月確定，再於97年間，因施用毒品
    案件，經本院以98年度訴緝字第68號判決判處有期徒刑7 月
    、5 月，並定應執行有期徒刑10月確定，另於98年間，因施
    用毒品案件，經本院以98年度訴字第1351號判決判處有期徒
    刑10月、6 月，並定應執行有期徒刑1 年2 月確定等情，有
    臺灣高等法院被告前案紀錄表在卷可憑，是被告於93年1 月
    29日執行觀察勒戒完畢出所後5 年以內之93、94、96、97、
    98年間，既仍因有多次施用毒品犯行，由法院判處罪刑確定
    ，依諸前開條例規定及最高法院判決意旨，因被告在觀察勒
    戒執行完畢釋放後5 年內，業有施用毒品行為，則被告本次
    於99年12月20日所為之施用毒品行為，即與5 年後再犯之情
    形有別，無再經觀察、勒戒、強制戒治之必要，應由檢察官
    逕行起訴，附此敘明；綜上，本件事證已明，被告犯行堪以
    認定。
二、應適用之法律、科刑審酌事由暨沒收物之處理：
(一)、核被告所為，係犯毒品危害防制條例第10條第1 項之施用第
    一級毒品罪及同條例第10條第2 項之施用第二級毒品罪；其
    施用第一、二級毒品前持有該等毒品之低度行為，均各為其
    施用該等毒品之高度行為所吸收，不另論罪；又被告前於93
    年間，因施用第一、二級毒品案件，經本院以93年度簡字第
    2232號判決判處有期徒刑6 月、3 月，併定應執行有期徒刑
    8 月確定，93年9 月29日易科罰金執行完畢，復於94年間，
    因連續施用第一、二級毒品案件，經本院以94年度訴字第25
    38號判決判處有期徒刑8 月、4 月，併定應執行有期徒刑10
    月確定，96年1 月2 日縮刑期滿執行完畢等情，有前揭台灣
    高等法院被告前案紀錄表在卷可稽，是其於有期徒刑執行完
    畢後，5 年以內，因故意再犯本件有期徒刑以上之罪，為累
    犯，應依刑法第47條第1 項規定，加重其刑；又被告同時合
    併施用第一、二級毒品，乃以一行為而觸犯2罪 名，為想像
    競合犯，應依刑法第55條規定，僅從一重之施用第一級毒品
    罪處斷。
(二)、爰審酌被告曾因施用毒品犯行受觀察、勒戒、刑罰執行，詎
    仍漠視法令禁制而犯本罪，容未知所戒慎，惟兼衡其施用毒
    品所生危害，實以自戕身心健康為主，對於他人生命、身體
    、財產等法益，尚無明顯而重大之實害，暨其犯罪後坦認犯
    行之態度等一切情狀，就其本件犯行，量處如主文所示之刑
    ，以示懲儆。
據上論斷，應依刑事訴訟法第273 條之1 第1 項、第299 條第1
項前段，毒品危害防制條例第10條第1 項、2 項，刑法第11條、
第55條、第47條第1 項，判決如主文。
本案經檢察官高智美到庭執行職務。
中    華    民    國   100    年    5     月    16    日
                  刑事第二十庭  法  官  陳明偉
以上正本證明與原本無異。
如不服本判決應於送達後10日內向本院提出上訴狀。
                                書記官  尤怡文
中    華    民    國   100    年    5     月    16    日
附錄本案論罪科刑法條全文：
毒品危害防制條例第10條
施用第一級毒品者，處六月以上五年以下有期徒刑。
施用第二級毒品者，處三年以下有期徒刑。